【裁判字號】    97,聲,115
【裁判日期】    970214
【裁判案由】    返還提存物
【裁判全文】
臺灣桃園地方法院民事裁定               97年度聲字第115號
聲  請  人  第一商業銀行股份有限公司
法定代理人  丙○○
代  理  人  甲○○
相  對  人  聲遠光電股份有限公司
兼  法  定
代  理  人  丁○○
相  對  人  乙○○
上列當事人間聲請返還提存物事件，本院裁定如下：
    主      文
本院九十六年度存字第五九四一號提存事件，聲請人所提存之提
物中央政府重大交通建設公債八十六年度乙類第三期登錄債券，
面額新臺幣壹仟萬元，就相對人乙○○部分，准予返還。
聲請人其餘聲請駁回。
    理      由
一、按供擔保人證明受擔保利益人同意返還者，法院應依供擔保
    人之聲請，以裁定命返還其提存物；第104 條之規定，於其
    他依法令供訴訟上之擔保者準用之，民事訴訟法第104 條第
    1 項第2 款、第106 條定有明文。
二、本件聲請意旨略以：聲請人前遵鈞院96年度裁全字第8002號
    假扣押裁定，以鈞院96年度存字第5941號提存中央政府重大
    交通建設公債86年度乙類第3 期登錄債券，面額新台幣1 千
    萬元在案，茲因受擔保利益人即相對人同意返還上開提存物
    ，爰依法聲請返還等語，並提出本院96年度裁全字第8002號
    民事裁定、本院96年度存字第5941號提存書（均為影本）各
    1 件、同意書3 件、印鑑證明2 件、公司變更登記表1 件為
    證。
三、經查：
  (一)就相對人乙○○部分：
    聲請人所主張其前遵本院上開假扣押裁定，提供如主文所示
    之提存物在案之事實，業據本院依職權調閱前揭各卷宗查核
    屬實。又前開假扣押事件受擔保利益人即相對人已同意聲請
    人取回上開提存物之事實，亦有聲請人所提出之同意書及印
    鑑證明各1 件附卷可稽；再本院經函相對人乙○○對本件聲
    請事件於函到5 日內陳報意見，此函業於民國97年1 月23日
    送達相對人，有送達證書1 紙在卷可按，而相對人乙○○迄
    今亦未向本院陳報意見，足認聲請人上開主張，堪信為真實
    。是揆諸首揭法律規定及說明，聲請人本件聲請就相對人乙
    ○○部分，尚無不合，應予准許。
  (二)就相對人聲遠光電股份有限公司、丁○○部分：
  1.本件聲請人於96年11月13日向本院聲請就相對人之財產假扣
    押，經本院於96年11月14日以96年度裁全字第8002號裁定准
    許，聲請人於96年11月23日依上開假扣押裁定以本院96年度
    存字第5941號提存事件提存上開提存物，並聲請假扣押執行
    ，由本院96年度執全字第4461號強制執行事件於96年11月26
    日以桃院木執96年度執全一字第4461號執行命令函扣押相對
    人對第三人之債權，而上開扣押命令相對人聲遠光電股份有
    限公司、丁○○係於96年12月10日收受等情，業經本院調閱
    上開假扣押、提存事件卷宗核閱屬實。
  2.查相對人既係至96年12月10日始收受上開扣押命令，在此之
    前相對人應無從知悉聲請人聲請本件假扣押執行之情事，如
    聲請人係於相對人不知有假扣押執行之情況下取得相對人之
    同意書、印鑑證明及公司變更登記表，而於假扣押執行前提
    出返還提存物之聲請，再隨即執行查封相對人之財產，即與
    提存擔保金係為擔保因假扣押執行所受損害之意旨不合且有
    違誠信。本件相對人聲遠光電股份有限公司、丁○○於96年
    11月21日出具同意書及印鑑證明時，應無從知悉且顯不可能
    同意聲請人聲請假扣押執行並取回提存物，是聲請人所提出
    相對人之同意書及印鑑證明不能為相對人同意聲請人領回前
    述提存物之證明。揆諸前揭法律規定，本件聲請人就相對人
    聲遠光電股份有限公司、丁○○部分之聲請於法不合，應予
    駁回。
四、爰裁定如主文。
中    華    民    國    97    年    2     月    14    日
                  民事第二庭    法  官  蔡寶樺
以上正本係照原本作成
如對本裁定抗告須於裁定送達後10日內向本院提出抗告狀，並繳
納抗告費新臺幣1,000元
中    華    民    國    97    年    2     月    14    日
                                書記官  李宛儒


司法院資訊處製作；財團法人民間司法改革基金會備份。
